臺灣臺北地方法院刑事判決
111年度簡上字第63號
上  訴  人  臺灣臺北地方檢察署檢察官
被      告  葉峻任



                    （現於法務部○○○○○○○○○○○                      執行中）
上列上訴人因洗錢防制法等案件，不服本院於民國111年3月6日
所為111年度簡字第177號第一審刑事簡易判決（起訴案號：110
年度偵緝字第816號、第817號，移送併辦案號：110年度偵字第2
1430號），提起上訴，本院管轄之第二審合議庭判決如下：
    主  文
上訴駁回。
    事實及理由
一、按被告以外之人於審判外之言詞或書面陳述，除法律有規定
    者外，不得作為證據，刑事訴訟法第159條第1項固定有明文
    。又按當事人、代理人或辯護人於法院調查證據時，知有第
    159條第1項不得為證據之情形，而未於言詞辯論終結前聲明
    異議者，視為有前項之同意，同法第159條之5第2項亦有明
    文。本案判決所引用具傳聞性質之各項證據資料，經本院於
    審判期日依法踐行調查證據程序，檢察官及被告葉峻任於言
    詞辯論終結前，亦均未聲明異議，本院審酌結果，認上開證
    據資料製作時之情況，尚無違法不當及證明力明顯過低之瑕
    疵，亦認為以之作為證據應屬適當，依上開規定，應認有證
    據能力。至於本院所引之非供述證據部分，經查並非違法取
    得，亦無依法應排除其證據能力之情形，應有證據能力。
二、本案經本院審理結果，認原審以被告所為，係幫助犯洗錢防
    制法第14條第1項之一般洗錢罪，處有期徒刑2月，併科罰金
    新臺幣（下同）1萬元，罰金如易服勞役，以1仟元折算壹日
    。未扣案之犯罪所得新臺幣1萬元沒收，於全部或一部不能
    沒收或不宜執行沒收時，追徵其價額，經核其認事用法、量
    刑及沒收均無不當，應予維持，除於量刑事由中所提之「自
    述大學畢業之智識程度」應更正為「國中畢業之智識程度」
    ，及證據部分補充被告葉峻任於本院審理中之供述外，其餘
    均引用本院第一審刑事簡易判決書記載之事實、證據及理由
    （如附件）。
三、檢察官上訴意旨略以：被告提供帳戶導致告訴人傅淑媛、游
    卉絹（原名游素娟）及王彤睿等3人之受害金額高達數百萬
    元，原審僅判處有期徒刑2月，併科罰金1萬元，所量處之刑
    度顯屬過輕，實難謂係罪刑相當，難符告訴人之期待，亦難
    收懲儆之效。告訴人游卉絹具狀據以請求提起上訴，其中亦
    以上開理由指摘原審判決，經核非顯無理由，故依法提起上
    訴，請求撤銷原判決，更為適當之判決等語。
四、按法官於有罪判決中，究應如何量處罪刑，為實體法賦予審
    理法官裁量之刑罰權事項，法官行使此項裁量權，自得依據
    個案情節，參諸刑法第57條所定各款犯罪情狀之規定，於該
    法定刑度範圍內，基於合義務性之裁量，量處被告罪刑。量
    刑之裁量權，乃憲法所保障法官獨立審判之核心，法院行使
    此項裁量權，亦非得以任意或自由為之，仍應受一般法律原
    理原則之拘束，即仍須符合法律授權之目的、法律秩序之理
    念、國民法律感情及一般合法有效之慣例等規範，尤其應遵
    守比例原則及平等原則之意旨，否則即可能構成裁量濫用之
    違法。次按量刑輕重，屬為裁判之法院得依職權自由裁量之
    事項，苟其量刑已以行為人之責任為基礎，並斟酌刑法第57
    條各款所列情狀，在法定刑度內，酌量科刑，無顯然失當或
    違反公平、比例及罪刑相當原則者，亦無偏執一端，致明顯
    失出失入情形，自不得指為違法。是以，如非有裁量逾越或
    裁量濫用之明顯違法情事，自不得擅加指摘其違法或不當，
    即使上級法院對下級法院裁量權之審查，亦應同此標準，此
    不僅在保障法官不受任何制度外之不當干涉，更保障法官不
    受制度內的異質干涉，此方符憲法第80條所宣示獨立審判之
    真義。
五、經查，原審審酌被告提供帳戶供詐欺集團使用，助長詐欺集
    團詐欺犯罪之橫行，造成民眾受有金錢損失，並使詐欺集團
    成員易於逃避犯罪之查緝，所為殊不足取，惟念其犯後終能
    坦承犯行，態度尚可，復考量被告迄未與告訴人等和解，兼
    衡被告之素行、犯罪動機、手段、所生損害，暨其自述國中
    （原審判決誤載為大學，本院逕予更正）畢業之智識程度及
    家庭生活經濟狀況等情量處其刑，已詳予具體說明其量刑之
    理由，其認事用法均無違誤，量刑亦稱妥適。檢察官雖以前
    揭情詞提起上訴，惟按量刑係法院裁量之職權行使，法官審
    酌刑法第57條所列各款事由及一切情狀，為酌量科刑輕重之
    權衡，苟無顯然欠缺妥當性或違法之處，上級審法院對於下
    級審法院職權之行使，自應予以尊重，實難僅為調整刑度而
    任意改判。從而，原審判決既已就如何量定被告宣告刑之理
    由，依刑法第57條各款所列情形予以斟酌，從形式上觀之，
    核無濫用量刑權限，亦無判決理由不備，或其他輕重相差懸
    殊等量刑有所失出或失入之違法或失當之處。且就宣告沒收
    部分，原審亦依被告之犯罪所得，依法諭知沒收，足認原審
    沒收之宣告亦稱合於規定。是原審量刑及沒收之宣告並未逾
    越客觀上之適當性、必要性及相當性之比例原則，檢察官上
    訴意旨指摘原審量刑過輕為理由提起上訴，並無可採，其上
    訴為無理由，應予駁回。
據上論斷，應依刑事訴訟法第455條之1第1項、第3項、第368條
、第373條，判決如主文。
本案經檢察官高文政提起公訴，檢察官黃耀賢移送併辦，檢察官
林秀濤提起上訴，檢察官葉芳秀、陳韻如到庭執行職務。
中　　華　　民　　國　　111 　年　　7 　　月　　28　　日
　　　　　　　　　刑事第十一庭  審判長法　官　鄧鈞豪
　　　　　　　　　　　　　　　　　　　法　官  趙德韻
　　　　　　　　　　　　　　　　　　　法　官  吳玟儒
上正本證明與原本無異。
不得上訴。
                                      書記官  徐維辰
中　　華　　民　　國　　111 　年　　7 　　月　　28　　日
附件：本院111年度簡字第177號簡易判決